【裁判字號】    97,裁,2364
【裁判日期】    970424
【裁判案由】    期貨交易法
【裁判全文】
最  高  行  政  法  院  裁  定
                                     97年度裁字第02364號
上  訴  人  甲○○
訴訟代理人  顧定軒  律師
被 上訴 人  行政院金融監督管理委員會
代  表  人  乙○○
上列當事人間期貨交易法事件，上訴人對於中華民國95年7月6日
臺北高等行政法院94年度訴字第03605號判決，提起上訴，本院
裁定如下：
    主  文
上訴駁回。
上訴審訴訟費用由上訴人負擔。
    理  由
一、按對於高等行政法院判決之上訴，非以其違背法令為理由，
    不得為之，行政訴訟法第242條定有明文。依同法第243條第
    1項規定，判決不適用法規或適用不當者，為違背法令；而
    判決有同條第2項所列各款情形之一者，為當然違背法令。
    是當事人對於高等行政法院判決上訴，如依行政訴訟法第24
    3條第1項規定，以高等行政法院判決有不適用法規或適用不
    當為理由時，其上訴狀或理由書應有具體之指摘，並揭示該
    法規之條項或其內容；若係成文法以外之法則，應揭示該法
    則之旨趣；倘為司法院解釋或本院之判例，則應揭示該判解
    之字號或其內容。如以行政訴訟法第243條第2項所列各款情
    形為理由時，其上訴狀或理由書，應揭示合於該條項各款之
    事實。上訴狀或理由書如未依此項方法表明者，即難認為已
    對高等行政法院判決之違背法令有具體之指摘，其上訴自難
    認為合法。
二、本件上訴人受雇於期貨商倍利國際期貨股份有限公司（下稱
    倍利公司，現已更名為兆豐期貨股份有限公司）擔任行政管
    理部人事專員，非登記合格之業務員，其於民國93年5月6日
    起至93年6月30日止，執行倍利公司接受期貨交易人開戶之
    業務，經臺灣期貨交易所股份有限公司（下稱臺灣期貨交易
    所）於93年12月1日及8日至倍利公司查核時查獲，被上訴人
    乃以上訴人未取得期貨業務員資格即執行開戶業務，違反期
    貨交易法第65條第1項及期貨商負責人及業務員管理規則第1
    6條第4項規定，除對倍利公司處以罰鍰外，並依期貨交易法
    第101條第1項規定，以94年3月21日金管證七字第094010706
    1號處分書命令倍利公司對上訴人處以暫停1個月業務執行之
    處分，上訴人不服，遂循序提起本件行政訴訟。案經原審駁
    回其訴。上訴人對於高等行政法院判決上訴，雖以該判決違
    背法令為由，惟核其上訴理由狀所載內容，無非重述其在原
    審行政訴訟起訴狀之理由，或係就原審取捨證據、認定事實
    之職權行使，指摘其為不當，並就原審已論斷者，泛言未論
    斷，或就原審所為論斷，泛言其論斷矛盾，而非具體說明其
    有何不適用法規或適用法規不當之情形，並揭示該法規之條
    項或其內容，亦未敘明合於行政訴訟法第243條第2項所列各
    款之事實，難認對該判決之如何違背法令已有具體之指摘。
    依首揭說明，應認其上訴為不合法。至上訴人不論出於故意
    或過失，均應受處罰，上訴意旨謂原判決對上訴人究竟出於
    故意或過失，未加以論斷云云，而據以指摘原判決違背法令
    ，自屬誤解法律而殊無足採。併此敘明。
三、據上論結，本件上訴為不合法，依行政訴訟法第249條第1項
    前段、第104條、民事訴訟法第95條、第78條，裁定如主文
    。
中    華    民    國    97    年    4     月    24    日
                    最高行政法院第二庭
                        審判長法官  高  啟  燦
                              法官  吳  明  鴻
                              法官  黃  合  文
                              法官  廖  宏  明
                              法官  楊  惠  欽
以  上  正  本  證  明  與  原  本  無  異
中    華    民    國    97    年    4     月    25    日
                              書記官  彭  秀  玲


司法院資訊處製作；財團法人民間司法改革基金會備份。
